臺灣南投地方法院民事判決
111年度訴字第148號
原      告  鍾瑋倫即大大水餃小吃部

訴訟代理人  王晨瀚律師
被      告  潘孝菁  
訴訟代理人  鄭秀珠律師
上列原告因被告業務侵占案件，提起刑事附帶民事訴訟請求損害
賠償，經本院刑事庭以111年度審附民字第9號裁定移送前來，本
院於民國111年9月26日言詞辯論終結，判決如下：
    主      文
一、被告應給付原告新臺幣8,450元，及自民國111年3月12日起
    至清償日止按年息5%計算之利息。
二、原告其餘之訴駁回。
三、訴訟費用由原告負擔。
四、本判決第一項得假執行；但被告如以新臺幣8,450元為原告
    預供擔保，得免為假執行。
五、原告其餘假執行之聲請駁回。
    事實及理由
一、原告主張略以：
  ㈠被告自民國102年10月間至109年10月5日任職於原告處，擔任
    店員職務，負責販售早餐店內餐點，並向客戶收取款項。然
    被告竟於上開任職期間，利用向客戶收取款項之機會，侵占
    本應為被告之款項、飲料及餐點等物(下稱系爭侵權行為)，
    並經本院110年度審易字第410號刑事判決(下稱系爭刑事判
    決)認定於如附表一時間欄所示之時間侵占如侵占物品欄所
    示之物。惟兩造協商時，被告曾表示願意以新臺幣(下同)50
    萬元與原告和解，顯然被告系爭侵權行為致原告之損害至少
    超過50萬元，遠超過系爭刑事判決所認定之犯罪所得，足以
    推論被告侵占原告金錢、飲料及餐點等物不僅止於系爭刑事
    判決所認定如附表一時間欄所示之時間而已，如原告所提供
    裝設於原告店內之監視器檔案所顯示，被告另於如附表二、
    三時間欄所示時間侵占原告之金錢、飲料及餐點。
  ㈡依照民法第184條第1項前、後段之侵權行為法律關係提起本
    件訴訟，並聲明：
  ⒈被告應給付原告200萬元，及自起訴狀繕本送達翌日起至清償
    日止，按年息5%計算之利息。
  ⒉原告願供擔保，請准宣告假執行。　　
二、被告答辯略以：
　㈠被告對系爭刑事判決認定被告於如附表一時間欄所示之時間
    有侵占侵占物品欄所示之物乙情，並不爭執。是除系爭刑事
    判決已判決確定部分外，原告主張被告於附表二、三時間欄
    所示之時間，尚有其他侵占之情事並獲有超過系爭刑事判決
    所認定之犯罪所得，被告予以否認。又除系爭刑事判決認定
    之飲料或餐點外，關於原告主張附表二、三時間欄所示被告
    侵占原告飲料及餐點部分，均是被告經原告同意下才予以食
    用或攜帶，此部分自無成立侵權行為可言。另當初係被告姐
    姐與原告進行協商，然協商目的是希望能免除或減輕被告刑
    事責任，且該金額亦不足以推論被告系爭侵權行為至少侵害
    原告50萬元。
　㈡並聲明：
　⒈原告之訴駁回。
　⒉如受不利判決願供擔保請准免為假執行。　
三、兩造不爭執事項(由本院依判決格式或論述順序，而為增刪
    調整)：
  ㈠原告於南投縣○○鄉○○路000 號建物獨資經營「大大水餃小吃
    部」。
  ㈡被告前於大大水餃小吃部擔任店員，負責販售早餐店內餐點
    ，並向客戶收取款項。自102年10月間任職至109 年10月5日
    ，每日工作時間為5時至9時，週四休息，期間約7 年。時薪
    130 元，月領1萬3,000元至1萬4,000元。
  ㈢依系爭刑事判決所載即如附表一所示，被告於如附表一時間
    欄所示時間，侵占如侵占物品欄所示之物，並經本院以系爭
    刑事判決認被告犯業務侵占罪，判處有期徒刑6月，併科罰
    金1萬元，嗣後確定。
  ㈣被告於111年4月15日經南投地方檢察署(下稱南投地檢署)執
    行追徵上開刑事判決主文所諭知之犯罪所得，分別為現金2,
    000元，飲料10杯150元，水煎包1顆13元，合計繳交2,163元
    ，並於當天執行完畢。
四、本院之判斷：
　　原告上開主張為被告否認，並以前詞置辯。是本件主要爭點
    為：系爭侵權行為成立之範圍為何?以下分述之。
  ㈠因故意或過失，不法侵害他人之權利者，負損害賠償責任，
    民法第184條第1項前段定有明文。又侵權行為之成立，須行
    為人因故意過失不法侵害他人權利，亦即行為人須具備歸責
    性、違法性，並不法行為與損害間有因果關係，始能成立，
    且主張侵權行為損害賠償請求權之人，對於侵權行為之成立
    要件應負舉證責任（最高法院100年度台上字第328號判決意
    旨參照）。兩造就被告如附表一時間欄所示時間之侵權行為
    並不爭執，然被告否認於附表二、三時間欄所示時間有何侵
    權行為，此部分自須由原告就其主張之侵權行為構成要件事
    實負舉證之責。
  ㈡系爭刑事判決認定部分如附表一所示，此部分為兩造所不爭
    執，此部分被告對原告應負侵權行為損害賠償責任之數額即
    為2,163元。
  ㈢原告主張被告於附表二、三時間欄所示時間均有侵占原告現
    金、飲料或餐點之行為乙節。經查：
　⒈現金部分：
　　本院就原告提供之監視器檔案勘驗情形如附表二、三本院勘
    驗結果欄所示，故被告侵占原告現金部分，即如附表二、三
    本院認定欄所示，共侵占原告3,200元、5,250元，合計共8,
    450元(計算式：3,200＋5,250＝8,450)。
　⒉飲料及餐點部分：
　  經本院勘驗如附表二編號17時間欄8時15分、如附表三編號1
    3時間欄8時8分19秒、編號18時間欄8時9分31秒等本院勘驗
    結果欄所示，被告於取用飲料或餐點至自己提袋及攜帶離開
    店內時，原告及原告之父母明明已看見卻均未為阻止，足見
    被告所辯該部分是經原告同意下才將飲料及餐點攜帶離開乙
    節可採，故該部分自不成立侵權行為。
  ㈣原告無法舉證除上開經本院認定部分以外之時間被告尚有侵
    權行為：
　  原告主張除系爭刑事判決認定之時間外，被告其餘任職期間
    尚有其他侵權行為造成原告至少50萬元之損害乙情。查，系
    爭侵權行為原告除就109年9月11日至109年10月5日期間以如
    附表二、三檔案名稱欄所示之監視器檔案舉證外，雖原告主
    張被告於其餘任職期間尚有侵權行為，然全乏證據佐證，原
    告僅以兩造當初協商時被告或被告之姊姊曾允諾願意以50萬
    元和解，然和解金額之考量是因當時被告面臨刑責，欲脫免
    牢獄之災而為之考量，並不足僅以此佐證並推論被告於其餘
    任職期間，每次工作時均有侵權行為，並累計造成原告至少
    50萬元之損害；況且，縱然被告雖於附表二、三時間欄所示
    之時間有侵權行為，仍不足推論被告於其餘任職期間之工作
    期日必有侵權行為，又被告每日侵占之金額亦不固定，以侵
    占現金為例，如附表二編號1所示被告於109年9月11日僅侵
    占400元，然如附表二編號20所示被告於109年10月5日卻侵
    占1,500元，差額甚大，在無法判斷被告是否於其餘任職期
    間每次工作時均有侵權行為之前提下，亦難以推估之方式推
    論原告之損害，故原告此節主張並無可採。
　㈤基上，被告須對原告負10,613元之侵權行為損害賠償責任(計
    算式：2,163＋8,450＝10,613)。
　㈥沒收物、追徵財產，於裁判確定後一年內，由權利人聲請發
    還者，或因犯罪而得行使債權請求權之人已取得執行名義者
    聲請給付，除應破毀或廢棄者外，檢察官應發還或給付之；
    其已變價者，應給與變價所得之價金，刑事訴訟法第473條
    第1項定有明文。查系爭刑事判決於主文中宣告被告有如附
    表一侵占物品欄所示之犯罪所得，該犯罪所得並經南投地檢
    署於111年4月15日經被告提出供執行後共扣得2,163元等情
    ，此為兩造不爭執，並經本院於111年6月6日言詞辯論時告
    知原告得依上開規定請求發還，原告當庭表示日後會具狀聲
    請返還等語(見本院卷第110頁)，足見實際上被告已提出2,1
    63元供南投地檢署保管待發還原告，且原告亦知此情，是原
    告自得於系爭刑事判決確定後1年內隨時向南投地檢署聲請
    發還之，故該部分自應扣除，避免雙重得利，故原告可向被
    告請求8,450元(計算式：10,613－2,163＝8,450)。
五、綜上所述，原告本於侵權行為之法律關係，請求被告給付8,
    450元及自111年3月12日起至清償日止按年息5%計算之利息
    ，為有理由，應予准許；逾此範圍所為請求，則屬無據，應
    予駁回。
六、本判決原告勝訴部分給付金額未逾50萬元，依民事訴訟法第
    389條第1項第5款，應依職權宣告假執行，原告聲請願供擔
    保，准予假執行，核無必要；復依民事訴訟法第392條第2項
    規定，准被告聲請預供相當擔保後，得免為假執行；另原告
    敗訴部分，其假執行之聲請亦失其依附，應併駁回之。
七、本件事證已臻明確，兩造其餘攻擊防禦方法暨舉證，經審酌
    後認與判決結果不生影響，毋庸逐一論述，併此敘明。
八、本件原告係提起刑事附帶民事訴訟，經本院刑事庭依刑事訴
    訟法第504條第1項規定移送前來，依同條第2項規定，原應
    免納裁判費用，惟於本院民事庭審理期間，關於原告之請求
    部分尚有裁判費之訴訟費用之產生，爰依民事訴訟法第79條
    規定諭知如主文第3 項所示。 
中　　華　　民　　國　　111 　年　　10 　 月　　24　　日
                      民事第一庭  法  官  葛耀陽
以上正本係照原本作成。
如對本判決上訴，須於判決送達後20日內向本院提出上訴狀。如
委任律師提起上訴者，應一併繳納上訴審裁判費。
中　　華　　民　　國　　111 　年　　10　　月　　25　　日
                                  書記官  黃婉淑　
附表一：系爭刑事判決之認定
編號     時     間 侵占物品 侵占方式 1 109年9月11日06：39 100元 潘孝菁將櫃檯收銀處100元紙鈔放入抹布內，再取出放入工作圍裙口袋，而侵占入己。 2 109年9月11日07：18 100元 同上 3 109年9月11日07：49 飲料3杯 潘孝菁自行將飲料倒入杯子3杯，並放入隨身包包內，而侵占入己。 4 109年9月14日07：16 100元 潘孝菁將櫃檯收銀處100元紙鈔放入抹布內，再取出放入工作圍裙口袋，而侵占入己。 5 109年9月18日06：54 100元 同上 6 109年9月20日07：20 100元 同上 7 109年9月26日05：51 水煎包1顆 潘孝菁多打包水煎包1顆放入工作圍裙口袋，而侵占入己。 8 109年9月26日08：08 飲料1杯 潘孝菁自行將飲料1杯放入隨身包包內，而侵占入己。 9 109年9月27日05：49 100元 潘孝菁將櫃檯收銀處紙鈔放入抹布內，再取出放入工作圍裙口袋，而侵占入己。 10 109年9月27日09：20 100元 同上 11 109年9月27日09：27 飲料1杯 潘孝菁自行將飲料1杯放入隨身包包內，而侵占入己。 12 109年9月28日08：08 飲料1杯 潘孝菁自行將飲料1杯放入隨身包包內，而侵占入己。 13 109年9月29日08：13 飲料1杯 同上 14 109年9月30日06：40 100元 潘孝菁將櫃檯收銀處紙鈔放入抹布內，再取出放入工作圍裙口袋，而侵占入己。 15 109年9月30日08：12 飲料1杯 潘孝菁自行將飲料倒入杯子1杯，並放入隨身包包內，而侵占入己。 16 109年10月2日06：39 100元 潘孝菁將櫃檯收銀處100元紙鈔放入抹布內，再取出放入工作圍裙口袋，而侵占入己。 17 109年10月2日08：13 飲料1杯 潘孝菁自行將飲料倒入杯子1杯，並放入隨身包包內，而侵占入己。 18 109年10月4日08：58 500元 潘孝菁將櫃檯收銀處紙鈔放入抹布內，再取出放入工作圍裙口袋，而侵占入己。 19 109年10月4日09：33 飲料1杯 潘孝菁自行將飲料倒入杯子1杯，並放入隨身包包內，而侵占入己。 20 109年10月5日06：58 600元 潘孝菁將櫃檯收銀處500元、100元紙鈔放入抹布內，再取出放入工作圍裙口袋，而侵占入己。 合計  現金部分2,000元、飲料及餐點部分163元，合計共2,163元  
附表二：本院於111年8月8日第一次勘驗
編號 日期 時間 檔案名稱 本院勘驗結果   本院認定   1 109.9.11 7時37分 ch01_00000000000000、ch02_00000000000000 被告於109年9月11日上午7時37分23秒左手拿取紅色紙鈔100現金元放入藍色抹布內，再取出放入工作圍裙口袋。 侵占100元   7時42分 ch01_00000000000000、ch02_00000000000000 被告於109年9月11日上午7時42分42秒將100元現金放入藍色抹布內，再取出放入工作圍裙口袋 侵占100元   8時6分 （原告未提供檔案） 無法勘驗 略 2 109.09.12 5時53分 ch01_00000000000000、ch02_00000000000000 被告於109年9月12日上午5時52分58秒客人交付100元現金後，隨即將100元現金放入紅色抹布內，再取出放入工作圍裙口袋。 侵占100元 3 109.09.14  6時52分 ch01_00000000000000、ch02_00000000000000 被告於109年9月14日上午6時52分5秒將100元現金放入藍色抹布內，到後方桌子作業。 侵占100元   6時54分 ch01_00000000000000、ch02_00000000000000 被告於109年9月14日上午6時54分56秒將紙鈔100元現金放入紅色抹布內，到後方桌子後又往前將紅色抹布折好放在前方桌子。 侵占100元 4 109.09.15 5時55分 ch01_00000000000000、ch02_00000000000000 被告於109年9月15日上午5時55分09秒將100元現金放入紅色抹布內，再取出放入工作圍裙口袋。 侵占100元 5 109.09.16 7時14分 ch01_00000000000000、ch02_00000000000000 被告與客人聊天，因被告身形一開始即擋住收銀盒，無法從收銀盒前後情形，判斷是否有拿取金錢。 不成立侵權行為 6 109.09.18 5時42分 ch01_00000000000000、ch02_00000000000000 被告於109年9月18日上午5時42分46秒將100元現金放入藍色抹布內，與客人道別後帶藍色抹布往店內方向走，將藍色抹布中金錢拿出，放置藍色抹布於瓦斯上。 侵占100元 7 109.09.19 7時42分 ch01_00000000000000、ch02_00000000000000 被告於109年9月19日上午7時42分56秒有伸手拿取紙鈔之動作，但無法從收銀盒前後情形判斷收銀盒內鈔票是否有短少。 不成立侵權行為 8 109.09.21  原告有提供檔案，未指摘指期間被告有不法行為 略 略 9 109.09.22  原告有提供檔案，未指摘指期間被告有不法行為 略 略 10 109.09.23 7時8分 ch01_00000000000000、ch02_00000000000000 客人交付新臺幣100元予被告後，被告左手遮住現金，右手拿起抹布，以左手拿取現金100元；客人離開，被告轉身後將100元現金放進圍裙口袋。 侵占100元   8時10分 ch01_00000000000000、ch02_00000000000000 被告左手靠近收銀盒，左手用拿抹布，身形擋住監視器鏡頭，收銀盒影像較昏暗，有以左手伸手拿取現金之動作，但無從依收銀盒前後情形判斷被告最終是否拿取現金，以及拿取多少現金。 不成立侵權行為 11 109.09.25 5時48分 ch01_00000000000000 被告一邊與客人聊天，一邊左手靠近收銀盒，但身形擋住收銀盒，隨即右手拿抹布，但無從依收銀盒前後情形判斷被告最終是否拿取現金，以及拿取多少現金。 不成立侵權行為   7時12分 ch02_00000000000000、ch02_00000000000000 被告左手靠近收銀盒，將100元現金用抹布遮住，轉身將現金放入圍裙口袋。 侵占100元   8時15分 ch01_00000000000000、ch02_00000000000000 被告左手靠近收銀盒，將100元現金用抹布遮住，在工作臺上擠醬料後，走向後方。 侵占100元   12 109.09.26 6時56分 ch01_00000000000000、ch02_00000000000000 被告左手靠近收銀盒，用抹布遮住拿取現金100元。 侵占100元   7時49分 ch02_00000000000000 被告左手靠近收銀盒，用抹布遮住拿取現金100元，轉身後，將金錢放入圍裙的口袋內。 侵占100元   13 109.09.27 6時30分 ch01_00000000000000、ch02_00000000000000 被告一邊聊天一邊左手靠近收銀盒，拿取100元現金後用抹布包覆，轉身左手將金錢放入圍裙口袋。 侵占100元 14 109.09.28 7時46分 ch01_00000000000000、ch02_00000000000000 被告左手靠近收銀盒，右手拿抹布，抹布包覆金錢100元，隨即將100元放入圍裙口袋。 侵占100元 15 109.09.29 6時34分 ch01_00000000000000、ch02_00000000000000 被告本先拿塑膠袋後隨即放下，左手靠近收銀盒，右手拿抹布，左手取拿現金100元後以抹布遮掩。 侵占100元 16 109.09.30 6時28分 ch01_00000000000000、ch02_00000000000000 被告於109年9月30日上午6時28分35秒自後桌取藍色抹布至前桌，左手自收銀盒取100元現金，放入藍色抹布內，擦拭物品後回到後桌。 侵占100元   6時30分 ch01_00000000000000、ch02_00000000000000 被告於109年9月30日上午6時30分20秒至29秒將零錢交予客人後，邊與客人講話，邊右手插腰或垂放沿櫃檯繞出店外。 不成立侵權行為   6時54分 ch01_00000000000000、ch02_00000000000000 被告於109年9月30日上午6時54分05秒至08秒將收取客人之鈔票及硬幣放置於櫃檯收銀盒，轉身至後桌以右手拿取高處之物品，以左手拿取收銀盒內現金100元，再以右手抹布遮掩 侵占100元   6時56分 ch01_00000000000000、ch02_00000000000000 被告於109年9月30日上午6時56分31秒將手伸入收銀盒中的收銀盒後，插腰離開櫃檯，走入店內，無從判斷是否有拿取硬幣或紙鈔。 不成立侵權行為   7時9分 ch01_00000000000000、ch02_00000000000000 被告於109年9月30日上午7時9分18秒將零錢找給客人後，右手插腰側身往右後方退到後方桌子，靠著與客人聊天，無從判斷是否有拿取硬幣之情事。 不成立侵權行為   7時33分 ch01_00000000000000、ch02_00000000000000 被告於109年9月30日上午7時33分11秒右手持紅色抹布攤開，左手自收銀盒將100元現金放入紅色抹布內，右手連紅色抹布一起拿起水煎包盒，走至後桌，將紅色抹布以右手放回前桌。 侵占100元   7時56分 ch01_00000000000000、ch02_00000000000000 被告於109年9月30日上午7時56分55秒右手持藍色抹布攤開，左手自收銀盒將卷起來的100元現金放入藍色抹布內，右手持藍色抹布走至後桌。 侵占100元   8時14分 ch03_00000000000000、ch01_00000000000000 被告於109年9月30日上午8時14分55秒拿取一袋物品及一杯飲料至店內工作桌，將物品及飲料放入個人手提袋，拿起個人手提袋離開店內。 不成立侵權行為   8時15分 ch01_00000000000000、ch02_00000000000000 被告於109年9月30日上午8時15分23秒離開店內時在桌上拿取一杯飲料及吸管離去。畫面中出現之另一名員工，為原告之母親。 不成立侵權行為   17  7時22分 ch01_00000000000000、ch02_00000000000000 被告於109年10月2日上午7時22分50秒右手持藍色抹布攤開，左手自收銀盒將100元現金放入藍色抹布內，右手持藍色抹布走至後桌，將藍色抹布內的鈔票取出後，放入圍裙。 侵占100元   7時49分 ch01_00000000000000、ch02_00000000000000 被告於109年10月2日上午7時49分7秒右手持紅色抹布攤開，左手自收銀盒將100元現金放入紅色抹布內，右手持紅色抹布走至後桌，將紅色抹布內的鈔票取出後，放入圍裙。 侵占100元 18 109.10.04 6時41分 ch01_00000000000000 被告於6時41分17秒被告以左手從收銀盒拿現金100元，另以右手拿抹布遮蓋。 侵占100元   19 109.10.05 7時23分 ch01_00000000000000、ch02_00000000000000 被告於109年10月5日上午7時23分45秒右手持藍色抹布攤開，左手自收銀盒將1000元現金放入藍色抹布內，右手持藍色抹布走至後桌，將藍色抹布內的鈔票取出後，放入圍裙。 侵占1,000元 總計     現金部分3,200元 
附表三：本院於111年9月26日第二次勘驗　　　　　　　　　　
編號 日期 時間 檔案名稱 本院勘驗結果 本院認定 1 109.09.07 8時8分16秒 ch01_00000000000000 被告有手部找錢及放入褲子口袋動作，但無從判斷被告是否有侵占紙鈔或硬幣 不成立侵權行為   8時8分32秒 ch01_00000000000000 被告有擦抹布動作，但未見紙鈔或硬幣 不成立侵權行為 2 109.09.08 7時40分18秒 ch03_00000000000000 ◎被告將飲料一杯放入個人提袋 不成立侵權行為 3 109.09.09 7時57分38秒 ch01_00000000000000 無法判斷被告有侵占紙鈔或硬幣 不成立侵權行為 4 109.09.11 8時6分26秒 ch01_00000000000000 被告手持未裝飲料之塑膠杯進店內，看完手機後離開出去 不成立侵權行為 5 109.09.12 6時36分3秒 ch01_00000000000000 被告僅有以抹布擦手，未有侵占紙鈔或硬幣 不成立侵權行為   6時37分30秒 ch01_00000000000000 被告拿抹布在空中揮動，未有侵占紙鈔或硬幣 不成立侵權行為   6時46分23秒 ch02_00000000000000 被告有伸手向零錢盒之動作並拿抹布擦手，但無法判斷被告是否有侵占紙鈔或硬幣 不成立侵權行為   7時43分12秒 ch01_00000000000000、ch02_00000000000000 被告找錢給客人，有經手錢，但無從判斷被告是否有侵占紙鈔或硬幣 不成立侵權行為   7時51分32秒 ch01_00000000000000 被告手有往零錢盒移動並拿抹布擦手之動作，但無從判斷被告是否有侵占紙鈔或硬幣 不成立侵權行為   8時0分40秒 ch02_00000000000000 被告手有往零錢盒移動並拿抹布擦手之動作，但無從判斷零錢盒內之鈔票或硬幣是否有短少 不成立侵權行為 6 109.09.14 5時47分19秒 ch02_00000000000000 被告手有往零錢盒移動並拿抹布擦手之動作，但無從判斷零錢盒內之鈔票或硬幣是否有短少 不成立侵權行為   6時15分8秒 ch02_00000000000000 被告手有往零錢盒移動並拿抹布擦手之動作，但無從判斷零錢盒內之鈔票或硬幣是否有短少 不成立侵權行為   6時23分23秒 ch02_00000000000000 被告手有往零錢盒移動並拿抹布擦手之動作，但無從判斷零錢盒內之鈔票或硬幣是否有短少 不成立侵權行為   6時34分45秒 ch01_00000000000000 被告手有往零錢盒移動並拿抹布擦手之動作，零錢盒內短少1張100元鈔票 侵占100元   7時22分12秒 ch02_00000000000000 被告手有往零錢盒移動並拿抹布擦手之動作，零錢盒內短少1張100元鈔票 侵占100元   7時52分21秒 ch01_00000000000000 被告手有往零錢盒移動並拿抹布擦手之動作，但無從判斷零錢盒內之鈔票或硬幣是否有短少 不成立侵權行為 7 109.09.15 5時55分09秒 ch01_00000000000000、ch02_00000000000000 被告手有往零錢盒移動並拿抹布擦手之動作，零錢盒內短少1張100元鈔票 侵占100元   6時38分41秒 ch02_00000000000000 被告手有往零錢盒移動並拿抹布擦手之動作，但無從判斷零錢盒內之鈔票或硬幣是否有短少 不成立侵權行為   6時40分59秒 ch02_00000000000000 被告手有往零錢盒移動並拿抹布擦手之動作，但無從判斷零錢盒內之鈔票或硬幣是否有短少 不成立侵權行為   6時41分35秒 ch01_00000000000000 被告手有往零錢盒移動並拿抹布擦手之動作，零錢盒內短少1張100元鈔票 侵占100元   6時52分18秒 ch02_00000000000000 被告手有往零錢盒移動並拿抹布擦手之動作，零錢盒內短少1張100元鈔票 侵占100元   7時5分44秒 ch02_00000000000000 被告找零錢與客人，手雖有往零錢盒移動並拿抹布擦手之動作，但無從判斷零錢盒內之鈔票或硬幣是否有短少 不成立侵權行為   7時7分42秒 ch02_00000000000000 被告手有往零錢盒移動並拿抹布擦手之動作，零錢盒內短少1張100元鈔票 侵占100元   7時18分4秒 ch02_00000000000000 被告找零錢與客人，手雖有往零錢盒移動並拿抹布擦手之動作，但無從判斷零錢盒內之鈔票或硬幣是否有短少 不成立侵權行為   7時56分13秒 ch01_00000000000000 飲料雖有減少，無法確認杯數，亦無法確認最終是否放進被告提袋 不成立侵權行為   8時9分7秒 ch01_00000000000000 被告雖有拿取1 杯飲料，但無法確認最終是否全部放進被告提袋 不成立侵權行為 8 109.09.16 6時1分23秒 ch02_00000000000000 被告找零錢予客人後以抹布擦手，未有其他可疑動作 不成立侵權行為   6時28分59秒 ch02_00000000000000 被告於後台從事雜務，未有其他可疑動作 不成立侵權行為   6時43分15秒 ch02_00000000000000 被告手有往零錢盒移動並拿抹布擦手之動作，零錢盒內短少1張100元鈔票 侵占100元   6時49分33秒 ch01_00000000000000、ch02_00000000000000 被告左手有往零錢盒移動，但無從判斷零錢盒內之鈔票或硬幣是否有短少 不成立侵權行為   6時49分58秒 ch02_00000000000000 被告手有往零錢盒移動並拿抹布擦手之動作，零錢盒內短少1張100元鈔票 侵占100元   6時51分40秒 ch02_00000000000000 被告手有往零錢盒移動並拿抹布擦手之動作，零錢盒內短少1張100元鈔票 侵占100元   7時32分23秒 ch02_00000000000000 被告手有往零錢盒移動並拿抹布擦手之動作，零錢盒內短少1張100元鈔票 侵占100元   7時36分9秒 ch01_00000000000000 被告有以抹布擦手，但無從判斷零錢盒內之鈔票或硬幣是否有短少 不成立侵權行為   8時0分21秒 ch01_00000000000000、ch02_00000000000000 被告找零錢與客人，手雖有往零錢盒移動並拿抹布擦手之動作，但無從判斷零錢盒內之鈔票或硬幣是否有短少 不成立侵權行為 9 109.09.18 5時45分56秒 ch01_00000000000000 被告有以抹布擦手，但無從判斷零錢盒內之鈔票或硬幣是否有短少 不成立侵權行為   7時17分2秒 ch01_00000000000000、ch02_00000000000000 被告從客人處收錢入零錢盒後以抹布擦手，但無從判斷零錢盒內之鈔票或硬幣是否有短少 不成立侵權行為   7時23分45秒 ch01_00000000000000 被告手有往零錢盒移動並拿抹布擦手之動作，零錢盒內短少1張100元鈔票 侵占100元   7時24分12秒 ch01_00000000000000 被告手有往零錢盒移動並拿抹布擦手之動作，但無從判斷零錢盒內之鈔票或硬幣是否有短少 不成立侵權行為   7時40分47秒 ch02_00000000000000 被告手有往零錢盒移動並拿抹布擦手之動作，零錢盒內短少1張100元鈔票 侵占100元   7時43分39秒 ch02_00000000000000 被告手有往零錢盒移動並拿抹布擦手之動作，但無從判斷零錢盒內之鈔票或硬幣是否有短少 不成立侵權行為   7時46分38秒 ch02_00000000000000 被告手有往零錢盒移動並拿抹布擦手之動作，但無從判斷零錢盒內之鈔票或硬幣是否有短少 不成立侵權行為 10 109.09.19 5時47分29秒 ch01_00000000000000 被告手有往零錢盒移動並拿抹布擦手之動作，但無從判斷零錢盒內之鈔票或硬幣是否有短少 不成立侵權行為   6時21分21秒 ch01_00000000000000、ch02_00000000000000 被告手有往零錢盒移動並拿抹布擦手之動作，但無從判斷零錢盒內之鈔票或硬幣是否有短少 不成立侵權行為   6時22分8秒 ch01_00000000000000 被告手有往零錢盒移動並拿抹布擦手之動作，但無從判斷零錢盒內之鈔票或硬幣是否有短少 不成立侵權行為   7時28分56秒 ch01_00000000000000 被告手有往零錢盒移動並拿抹布擦手之動作，但無從判斷零錢盒內之鈔票或硬幣是否有短少 不成立侵權行為   7時32分58秒 ch01_00000000000000、ch02_00000000000000 被告找零錢予客人，無從判斷零錢盒內之鈔票或硬幣是否有短少 不成立侵權行為   7時43分37秒 ch01_00000000000000、ch02_00000000000000 被告找零錢予客人，無從判斷零錢盒內之鈔票或硬幣是否有短少 不成立侵權行為   7時50分3秒 ch02_00000000000000 被告手有往零錢盒移動並拿抹布擦手之動作，零錢盒內短少1張100元鈔票 侵占100元   7時50分16秒 ch01_00000000000000、ch02_00000000000000 被告找零錢予客人，無從判斷零錢盒內之鈔票或硬幣是否有短少 不成立侵權行為 11 109.09.20 6時10分2秒 ch02_00000000000000 被告手有往零錢盒移動並拿抹布擦手之動作，零錢盒內短少1張100元鈔票 侵占100元   6時24分54秒 ch01_00000000000000 被告手有往零錢盒移動並拿抹布擦手之動作，零錢盒內短少1張100元鈔票 侵占100元   7時11分55秒 ch01_00000000000000、ch02_00000000000000 被告找零錢予客人，無從判斷零錢盒內之鈔票或硬幣是否有短少 不成立侵權行為   7時12分17秒 ch01_00000000000000 被告找零錢予客人，無從判斷零錢盒內之鈔票或硬幣是否有短少 不成立侵權行為   7時43分42秒 ch01_00000000000000 被告手有往零錢盒移動並拿抹布擦手之動作，但無從判斷零錢盒內之鈔票或硬幣是否有短少 不成立侵權行為   7時56分57秒 ch02_00000000000000 被告手有往零錢盒移動並拿抹布擦手之動作，零錢盒內短少1張100元鈔票 侵占100元   8時25分53秒 ch01_00000000000000 被告手有往零錢盒移動並拿抹布擦手之動作，零錢盒內短少1張100元鈔票 侵占100元   9時1分37秒 ch02_00000000000000 被告找零錢予客人，無從判斷零錢盒內之鈔票或硬幣是否有短少 不成立侵權行為 12 109.09.21 5時56分25秒 ch02_00000000000000 被告找零錢予客人，無從判斷零錢盒內之鈔票或硬幣是否有短少 不成立侵權行為   6時8分59秒 ch01_00000000000000、ch02_00000000000000 被告手有往零錢盒移動並拿抹布擦手之動作，零錢盒內短少1張100元鈔票 侵占100元   6時9分16秒 ch02_00000000000000 被告找零錢予客人後，雖伸手往零錢盒，但無從判斷零錢盒內之鈔票或硬幣是否有短少 不成立侵權行為   6時57分54秒 ch02_00000000000000 被告手有往零錢盒移動並拿抹布擦手之動作，零錢盒內短少1張100元鈔票 侵占100元   7時7分0秒 ch02_00000000000000 被告手有往零錢盒移動並拿抹布擦手之動作，零錢盒內短少1張100元鈔票 侵占100元   7時7分8秒 ch02_00000000000000 被告手有往零錢盒移動並拿抹布擦手之動作，零錢盒內短少1張100元鈔票 侵占100元   7時14分13秒 ch01_00000000000000、ch02_00000000000000 被告找零錢予客人，但無從判斷零錢盒內之鈔票或硬幣是否有短少 不成立侵權行為   7時32分14秒 ch02_00000000000000 被告手有往零錢盒移動並拿抹布擦手之動作，零錢盒內短少1張100元鈔票 侵占100元   7時34分37秒 ch02_00000000000000 被告找零錢予客人，但無從判斷零錢盒內之鈔票或硬幣是否有短少 不成立侵權行為   7時57分34秒 ch02_00000000000000 被告手有往零錢盒移動並拿抹布擦手之動作，但無從判斷零錢盒內之鈔票或硬幣是否有短少 不成立侵權行為 13 109.09.22 5時49分14秒 ch02_00000000000000 被告找零錢予客人，但無從判斷零錢盒內之鈔票或硬幣是否有短少 不成立侵權行為   7時5分21秒 ch02_00000000000000 被告手有往零錢盒移動並拿抹布擦手之動作，零錢盒內短少1張100元鈔票 侵占100元   7時9分20秒 ch01_00000000000000、ch02_00000000000000 被告找零錢予客人，但無從判斷零錢盒內之鈔票或硬幣是否有短少 不成立侵權行為   7時10分55秒 ch02_00000000000000 被告手有往零錢盒移動並拿抹布擦手之動作，但無從判斷零錢盒內之鈔票或硬幣是否有短少 不成立侵權行為   7時28分21秒 ch01_00000000000000、ch02_00000000000000 被告手有往零錢盒移動並拿抹布擦手之動作，零錢盒內短少1張100元鈔票 侵占100元   7時28分24秒      7時47分51秒 ch01_00000000000000 被告手有往零錢盒移動並拿抹布擦手之動作，但無從判斷零錢盒內之鈔票或硬幣是否有短少 不成立侵權行為   7時51分27秒 ch01_00000000000000、ch02_00000000000000 被告找零錢予客人，但無從判斷零錢盒內之鈔票或硬幣是否有短少 不成立侵權行為   7時52分34秒 ch01_00000000000000 左列檔案未有此時段 略   8時8分19秒至9分37秒 ch01_00000000000000、ch03_00000000000000 ◎被告拿2杯飲料及1顆煎包至自己之袋子置放，遭遇原告，原告並未阻止 不成立侵權行為 14 109.09.23 6時39分56秒 ch01_00000000000000、ch03_00000000000000 依被告之行為，無從判斷零錢盒內之鈔票或硬幣是否有短少 不成立侵權行為   6時41分37秒 ch02_00000000000000 被告找零錢予客人，但無從判斷零錢盒內之鈔票或硬幣是否有短少 不成立侵權行為   6時42分9秒 ch03_00000000000000 跟客人收錢後往外移動，但無從判斷是否最終歸入被告實力支配下 不成立侵權行為   7時8分33秒 ch01_00000000000000 被告站於零錢盒前，但未有具體行為，無從判斷零錢盒內之鈔票或硬幣是否有短少 不成立侵權行為   7時12分20秒 ch02_00000000000000 被告手有往零錢盒移動並拿抹布擦手之動作，零錢盒內短少1張100元鈔票 侵占100元   7時13分34秒 ch02_00000000000000 被告站於零錢盒前，但未有具體行為，無從判斷零錢盒內之鈔票或硬幣是否有短少 不成立侵權行為   7時18分57秒 ch01_00000000000000、ch02_00000000000000 被告找零錢予客人，但無從判斷零錢盒內之鈔票或硬幣是否有短少 不成立侵權行為   7時43分31秒 ch02_00000000000000 被告找零錢予客人，但無從判斷零錢盒內之鈔票或硬幣是否有短少 不成立侵權行為   7時46分24秒 ch02_00000000000000 被告手有往零錢盒移動並拿抹布擦手之動作，零錢盒內短少1張100元鈔票 侵占100元   8時12分22秒 ch01_00000000000000、ch03_00000000000000 ◎被告在原告面前拿取3杯飲料及1份蔥抓餅 不成立侵權行為 15 109.9.25 5時48分30秒 ch02_00000000000000 被告找零錢予客人，但無從判斷零錢盒內之鈔票或硬幣是否有短少 不成立侵權行為   6時37分45秒 ch01_00000000000000 被告手有往零錢盒移動並拿抹布擦手之動作，但無從判斷零錢盒內之鈔票或硬幣是否有短少 不成立侵權行為   6時52分19秒 ch02_00000000000000 被告手有往零錢盒移動並拿抹布擦手之動作，零錢盒內短少1張100元鈔票 侵占100元   7時0分35秒 ch02_00000000000000 被告手有往零錢盒移動並拿抹布擦手之動作，但無從判斷零錢盒內之鈔票或硬幣是否有短少 不成立侵權行為   7時11分41秒 ch01_00000000000000、ch02_00000000000000 被告找零錢予客人，但無從判斷零錢盒內之鈔票或硬幣是否有短少 不成立侵權行為   8時3分38秒 ch01_00000000000000 被告手有往零錢盒移動並拿抹布擦手之動作，但無從判斷零錢盒內之鈔票或硬幣是否有短少 不成立侵權行為   8時13分51秒 ch03_00000000000000 ◎被告拿1杯飲料置入提袋 不成立侵權行為   8時15分24秒 ch01_00000000000000、ch03_00000000000000 ◎被告拿1杯飲料及1顆水煎包置入提袋 不成立侵權行為 16 109.09.26 6時40分17秒 ch01_00000000000000、ch02_00000000000000 被告找零錢予客人，但無從判斷零錢盒內之鈔票或硬幣是否有短少 不成立侵權行為   6時47分22秒 ch02_00000000000000 左列時間被告未有具體行為，零錢盒內之鈔票或硬幣並未短少 不成立侵權行為   6時48分28秒 ch01_00000000000000、ch02_00000000000000 被告將手伸入零錢盒，拿取約3個10元厚度之零錢入手內 侵占30元   7時12分47秒 ch01_00000000000000 被告找零錢予客人，但無從判斷零錢盒內之鈔票或硬幣是否有短少 不成立侵權行為   7時29分33秒 ch01_00000000000000、ch02_00000000000000 被告找零錢予客人，但無從判斷零錢盒內之鈔票或硬幣是否有短少 不成立侵權行為   7時50分2秒 ch02_00000000000000 被告靠於後台，藍色抹布上有100塊鈔票 侵占100元   8時8分36秒 ch03_00000000000000 ◎被告將飲料1杯置於提袋內 不成立侵權行為   8時8分50秒 ch01_00000000000000、ch03_00000000000000 被告手有往零錢盒移動並拿抹布之動作，後走至飲料封口機處，但無從判斷抹布內是否有鈔票 不成立侵權行為   8時11分24秒 ch03_00000000000000 ◎被告從冰箱拿取飲料1杯置於提袋內 不成立侵權行為 17 109.09.27 5時52分21秒 ch02_00000000000000 未能判斷抹布內是否有鈔票 不成立侵權行為   6時16分33秒 ch01_00000000000000 被告找零錢予客人，但無從判斷被告是否有侵占鈔票或硬幣 不成立侵權行為   6時54分22秒 ch02_00000000000000 被告手有往零錢盒移動並拿抹布擦手之動作，但無從判斷零錢盒內之鈔票或硬幣是否有短少 不成立侵權行為   7時1分29秒 ch02_00000000000000 被告找零錢予客人，但無從判斷被告是否有侵占鈔票或硬幣 不成立侵權行為   7時4分4秒 ch02_00000000000000 被告未有具體行為，亦無從判斷零錢盒內之鈔票或硬幣是否有短少 不成立侵權行為   8時53分3秒 ch01_00000000000000、ch02_00000000000000 被告找零錢予客人，但無從判斷被告是否有侵占鈔票或硬幣 不成立侵權行為 18 109.09.28 6時12分9秒 ch02_00000000000000 被告將待煮之煎包至於前台上，手有往零錢盒移動並拿抹布擦手之動作，零錢盒內短少1張100元鈔票 侵占100元   6時12分58秒 ch02_00000000000000、ch02_00000000000000 被告找零錢予客人，但無從判斷被告是否有侵占鈔票或硬幣 不成立侵權行為   6時14分1秒 ch02_00000000000000 被告將鐵板麵置於前台上後，被告往零錢盒移動並拿抹布擦手之動作，零錢盒內短少1張100元鈔票 侵占100元   6時15分35秒 ch01_00000000000000、ch02_00000000000000 被告找零錢予客人，但無從判斷被告是否有侵占鈔票或硬幣 不成立侵權行為   6時37分12秒 ch01_00000000000000、ch02_00000000000000 被告找零錢予客人，但無從判斷被告是否有侵占鈔票或硬幣 不成立侵權行為   7時12分26秒 ch01_00000000000000、ch02_00000000000000 被告手有往零錢盒移動並拿抹布擦手之動作，零錢盒內短少1張100元鈔票 侵占100元   7時13分22秒 ch02_00000000000000 被告從客人收取零錢後，未全部放入零錢盒，利用機會手中侵占10元硬幣2枚。 侵占20元   7時48分34秒 ch01_00000000000000、ch02_00000000000000 被告有收取客人零錢及找零錢之動作，但無從判斷被告是否有侵占鈔票或硬幣 不成立侵權行為   7時54分40秒 ch02_00000000000000 被告有收取客人零錢及找零錢之動作，但無從判斷被告是否有侵占鈔票或硬幣 不成立侵權行為   7時57分3秒 ch01_00000000000000 被告左手有往零錢盒移動，並找零錢予客人，但無從判斷被告是否有侵占鈔票或硬幣 不成立侵權行為不成立侵權行為   8時7分33秒 ch03_00000000000000 ◎被告拿取1杯飲料置放於提袋中 不成立侵權行為   8時9分31秒 ch01_00000000000000、ch02_00000000000000 ◎被告從店內拿取餐點離開店外，原告及原告之父親，並未阻止 不成立侵權行為 19 109.09.29 5時48分7秒 ch02_00000000000000 被告手有往零錢盒移動並拿抹布擦手之動作，但無從判斷零錢盒內之鈔票或硬幣是否有短少 不成立侵權行為   6時34分40秒 ch02_00000000000000 被告收取客人100元鈔票並找零錢予客人，但無從判斷被告是否有侵占鈔票或硬幣 不成立侵權行為   6時44分21秒 ch02_00000000000000 被告手有往零錢盒移動並拿抹布擦手之動作，零錢盒內短少1張100元鈔票 侵占100元   6時58分6秒 ch02_00000000000000 被告手有往零錢盒移動並拿抹布擦手之動作，零錢盒內短少1張100元鈔票 侵占100元   7時2分3秒 ch02_00000000000000 被告手有往零錢盒移動並拿抹布擦手之動作，零錢盒內短少1張100元鈔票 侵占100元   7時11分52秒 ch01_00000000000000 被告手有往零錢盒移動並拿抹布擦手之動作，零錢盒內短少1張100元鈔票 侵占100元   8時0分25秒 ch02_00000000000000 被告有收取客人零錢及找零錢之動作，但無從判斷被告是否有侵占鈔票或硬幣 不成立侵權行為   8時1分39秒 ch01_00000000000000 被告手有往零錢盒移動並拿抹布擦手之動作，零錢盒內短少1張100元鈔票 侵占100元   8時2分46秒 ch02_00000000000000 被告手有往零錢盒移動並拿抹布擦手之動作，零錢盒內短少1張100元鈔票 侵占100元   8時3分55秒 ch02_00000000000000 被告手有往零錢盒移動並拿抹布擦手之動作，零錢盒內短少1張100元鈔票 侵占100元 20 109.09.30 6時40分49秒 ch02_00000000000000 被告手有往零錢盒移動並拿抹布擦手之動作，零錢盒內短少1張100元鈔票 侵占100元   6時42分2秒 ch02_00000000000000 被告手有往零錢盒移動並拿抹布擦手之動作，零錢盒內短少1張100元鈔票 侵占100元   6時49分0秒 ch01_00000000000000 被告手有往零錢盒移動並拿抹布擦手之動作，零錢盒內短少1張100元鈔票 侵占100元   6時53分58秒 ch01_00000000000000、ch02_00000000000000 被告以左手往零錢盒移動直接侵占零錢盒中之100元得手 侵占100元   7時29分53秒 ch02_00000000000000 被告手有往零錢盒移動並拿抹布擦手之動作，但無從判斷零錢盒內之鈔票或硬幣是否有短少 不成立侵權行為   7時30分56秒 ch02_00000000000000 被告手有往零錢盒移動並拿抹布擦手之動作，零錢盒內短少1張100元鈔票 侵占100元   7時56分54秒 ch02_00000000000000 被告手有往零錢盒移動並拿抹布擦手之動作，零錢盒內短少1張100元鈔票 侵占100元   7時57分45秒 ch02_00000000000000 被告手有往零錢盒移動並拿抹布擦手之動作，零錢盒內短少1張100元鈔票 侵占100元 21 109.10.02 6時32分13秒 ch01_00000000000000、ch02_00000000000000 被告有收取客人零錢及找零錢之動作，但無從判斷被告是否有侵占鈔票或硬幣 不成立侵權行為   6時40分6秒 ch02_00000000000000 被告手有往零錢盒移動並拿抹布擦手之動作，零錢盒內短少1張100元鈔票 侵占100元   6時46分13秒 ch01_00000000000000 被告手有往零錢盒移動並拿抹布擦手之動作，零錢盒內短少1張100元鈔票 侵占100元   7時12分17秒 ch02_00000000000000 被告手有往零錢盒移動並拿抹布擦手之動作，但無從判斷零錢盒內之鈔票或硬幣是否有短少 不成立侵權行為   7時13分54秒 ch02_00000000000000 被告手有往零錢盒移動並拿抹布擦手之動作，零錢盒內短少1張100元鈔票 侵占100元   7時54分37秒 ch01_00000000000000 被告手有往零錢盒移動並拿抹布擦手之動作，但無從判斷零錢盒內之鈔票或硬幣是否有短少 不成立侵權行為 22 109.10.03 6時28分57秒 ch02_00000000000000 被告手有往零錢盒移動並拿抹布擦手之動作，零錢盒內短少1張100元鈔票 侵占100元   6時29分12秒 ch02_00000000000000 被告有收取客人零錢及找零錢之動作，但無從判斷被告是否有侵占鈔票或硬幣 不成立侵權行為   6時38分4秒 ch02_00000000000000 被告手有往零錢盒移動並拿抹布擦手之動作，零錢盒內短少1張100元鈔票 侵占100元   6時52分28秒 ch02_00000000000000 被告手有往零錢盒移動並拿抹布擦手之動作，但無從判斷零錢盒內之鈔票或硬幣是否有短少 不成立侵權行為   7時16分16秒 ch02_00000000000000 被告手有往零錢盒移動並拿抹布擦手之動作，零錢盒內短少1張100元鈔票 侵占100元   7時38分28秒 ch02_00000000000000 被告手有往零錢盒移動並拿抹布擦手之動作，零錢盒內短少1張100元鈔票 侵占100元   7時53分47秒 ch01_00000000000000 被告有收取客人零錢及找零錢之動作，但無從判斷被告是否有侵占鈔票或硬幣 不成立侵權行為   8時10分2秒 ch03_00000000000000 ◎被告將2杯飲料置入提袋最後離開至店外 不成立侵權行為 23 109.10.4 5時35分4秒 ch02_00000000000000 被告有收取客人鈔票及找零錢之動作，但無從判斷被告是否有侵占鈔票或硬幣 不成立侵權行為   5時55分41秒 ch01_00000000000000、ch02_00000000000000 被告有收取客人零錢及找零錢之動作，但無從判斷被告是否有侵占鈔票或硬幣 不成立侵權行為   6時48分38秒 ch02_00000000000000 被告手有往零錢盒移動並拿抹布擦手之動作，但無從判斷零錢盒內之鈔票或硬幣是否有短少 不成立侵權行為   6時53分38秒 ch01_00000000000000、ch02_00000000000000 被告有收取客人零錢之動作，但無從判斷被告是否有侵占鈔票或硬幣 不成立侵權行為   8時4分35秒 ch01_00000000000000 被告手有往零錢盒移動並拿抹布擦手之動作，但無從判斷零錢盒內之鈔票或硬幣是否有短少 不成立侵權行為   8時22分56秒 ch01_00000000000000 被告手有往零錢盒移動並拿抹布擦手之動作，但無從判斷零錢盒內之鈔票或硬幣是否有短少 不成立侵權行為   9時19分23秒 ch01_00000000000000 被告手有往零錢盒移動並拿抹布擦手之動作，但無從判斷零錢盒內之鈔票或硬幣是否有短少 不成立侵權行為 24 109.10.5 5時53分11秒 ch01_00000000000000 被告手有往零錢盒移動並拿抹布擦手之動作，但無從判斷零錢盒內之鈔票或硬幣是否有短少 不成立侵權行為   6時38分 ch01_00000000000000 被告有找零錢及用抹布擦手之動作，但無從判斷零錢盒內之鈔票或硬幣是否有短少 不成立侵權行為   6時39分19秒 ch02_00000000000000   總計     5,250元